臺灣宜蘭地方法院民事判決　九十三年度婚字第三八號
　　原　　　告　甲○○
　　被　　　告　乙○○
右當事人間請求離婚事件，業於民國九十三年五月二十五日言詞辯論終結，本院判決
如左：
    主      文
原告之訴駁回。
訴訟費用由原告負擔。
    事      實
甲、原告方面：
一、聲明：准原告與被告離婚。
二、陳述：兩造於民國六十六年十月二十一日結婚，婚後夫妻感情初尚融洽，育有子
    女三人，惟近幾年，被告染有惡習，經常在外拈花惹草，工作怠惰，屢次向原告
    要錢花用，不從則拳打腳踢，致原告身體上、精神上受到不法侵害，九十二年九
    月十五日上午十一時許，被告又在宜蘭縣礁溪鄉○○路○段二九六巷一弄二號前
    毆打原告，經鈞院核發九十二年度家護字第二０七號民事通常保護令一紙，孰料
    被告仍不知悔改，經常電話騷擾及惡言恐嚇，所出之穢言，不堪入耳，爰依法訴
    請判准兩造離婚。
三、證據：提出戶籍謄本、民事通常保護令各一件、驗傷診斷書二件。
乙、被告方面：
一、聲明：如主文所示。
二、陳述：原告於八十八年十一月十八日及九十一年九月七日之所以受傷，係因原告
    酒後意識不清楚在路上亂跑，被告為保護原告，兩造發生拉扯，原告因此受傷。
丙、本院依職權調閱九十二年度家護字第二０七號民事通常保護令事件卷宗，並訊問
    證人林鳳月、林世倫。
    理　　  由
一、兩造有夫妻關係現仍存續中，業據原告提出戶籍謄本一件為證，並為被告所不爭
    執，自堪信為真實。
二、按夫妻之一方受他方不堪同居之虐待者，得向法院請求離婚，民法第一千零五十
    二條第一項第三款定有明文。又所謂不堪同居之虐待，並不限於身體上之虐待，
    即精神上之虐待亦屬之；惟所謂「精神上之虐待」，應就具體事件，衡量夫妻之
    一方受他方虐待所受侵害之嚴重性，斟酌當事人之教育程度、社會地位及其他情
    事，是否已危及婚姻關係之維繫以為斷；夫妻間偶然之口角、爭吵，若未逾越夫
    妻通常所能忍受之程度，應不屬於不堪同居之虐待，合先敘明。
三、本件原告主張被告於八十九年十一月十八日、九十一年九月七日、九十二年九月
    十五日有毆打原告之事實，固據其提出驗傷診斷書二件、民事通常保護令一件為
    證。經查，八十九年十一月十八日、九十一年九月七日兩造固曾發生言語及肢體
    衝突，原告且因此受有「頸部及左下肢多處紅腫瘀傷」及「人中及上唇部瘀青、
    右後背瘀青二乘二公分、左上肢上臂外側瘀青約十一乘八公分及內側瘀青四處」
    等傷害，惟類此傷害，是否即屬不堪同居之虐待，應佐以其他事證，始能具體認
    定；對此，原告未能再提出他項證據佐證其受有被告不堪同居之虐待，且不否認
    其平常亦有喝酒之習慣，甚至必須喝酒才能入睡，本院因認被告抗辯「（兩次）
    都是原告酒後意識不清楚，到路上亂跑，我為了保護她，與她發生拉扯，她才受
    傷」等語，即可採信。次查，兩造又於九十二年九月十五日發生言語及肢體衝突
    ，本院因此亦准原告所請核發九十二年度家護字第二０七號民事通常保護令一紙
    ；惟家庭暴力防治法所稱之「家庭暴力」，與民法第一千零五十二條第一項第三
    款所稱之「不堪同居之虐待」，二者在定義及程度上並非一致，亦即構成核發保
    護令之事由，非必構成判准離婚之事由，必家庭暴力行為，已逾越夫妻通常所能
    忍受之程度，始得謂為不堪同居之虐待；對此，本院依職權調閱九十二年度家護
    字第二０七號民事通常保護令事件卷宗審核結果，固認當日被告確曾對原告施暴
    ，惟原告並未受傷，且審酌各種主、客觀情狀，本院認當日之家庭暴力事件，尚
    未逾越夫妻通常所能忍受之程度，應不屬於不堪同居之虐待。末查，證人即兩造
    之子女林鳳月、林世倫到庭一致證稱兩造雖常發生口角，但未見過被告對原告實
    施身體上或精神上之虐待等語，故原告主張「近幾年，被告染有惡習，經常在外
    拈花惹草，工作怠惰，屢次向原告要錢花用，不從則拳打腳踢，致原告身體上、
    精神上受到不法侵害」、「被告仍不知悔改，經常電話騷擾及惡言恐嚇，所出之
    穢言，不堪入耳」等語，既與證人之證詞有間，原告又未舉證以實其說，即不可
    採信。
四、綜上所陳，被告雖曾與原告發生過言語、肢體衝突，惟本院衡量原告受被告侵害
    之嚴重性，並斟酌兩造之教育程度、社會地位及經濟能力，尚無法認定原告確受
    有被告不堪同居虐待之情事。從而，原告依民法第一千零五十二條第一項第三款
    之規定訴請判准離婚，揆諸首開說明，即屬無據，應予駁回。
五、據上論結，原告之訴為無理由，依民事訴訟法第七十八條，判決如主文。
中　　　華　　　民　　　國　　九十三　　年　　　六　　　月　　　八　　　日
                                臺灣宜蘭地方法院家事法庭
~B法　　　官　周健忠
右正本與原本無異。
如不服本判決，應於收受送達後廿日內向本院提出上訴狀（應附繕本）。
中　　　華　　　民　　　國　　九十三　　年　　　六　　　月　　　八　　　日
~B書　記　官　廖文章
